# 广告收入的确认

提问人：大头爸爸 时间：2017-06-24 20:37:46
陈版及各位大师，某广告公司A，与客户B签订合同，代理B在某电视台某专栏冠名并投放广告。总价 1 亿，但只收到 1000 万。该专栏20 期播完后，B认为未达到预期效果（合同约定收视率 2 ，实际1.7）拒绝付款，A承诺的加播其他广告以达到收视率，因为B未付款也没有加播。B也因为A没有加播别的广告因此也未付款。截至 16 年 12 月 31 日，仍未付款。期后，A起诉B公司要求B按照合同付款，B公司之后提起反诉要求A赔偿损失 7000 万。截至报告日，法院没有开庭。请问，A公司能否确认收入。除了收入的准则中的条件外，公司的具体收入政策为，得到客户确认后，确认相关收入。

回答人：chenyiwei
需结合收入确认的具体条件逐条进行分析，此处应特别关注“收入的金额能够可靠计量”和“相关的经济利益很可能流入企业”这两条标准是否满足。从你说的情况看，此处情况复杂，涉及的不确定性较大，建议谨慎对待，在案件有明确结果之前，不建议确认尚未收到款项部分的收入。